臺灣高等法院高雄分院民事裁定　　　　　 96年度抗字第179號
抗　告　人　泰得興實業股份有限公司
法定代理人　甲○○
上列抗告人因與相對人台灣中小企業銀行股份有限公司等2 人間
第三人異議之訴事件，對於民國96年5月21日臺灣高雄地方法院
96年度補字第462 號所為裁定提起抗告，本院裁定如下：
    主  文
抗告駁回。
抗告訴訟費用由抗告人負擔。
    理  由
一、抗告意旨略以：抗告人提起第三人異議之訴，主張相對人間
    強制執行標的之不動產及動產為抗告人所有，執行法院應予
    撤銷所為強制執行程序。而抗告人買受系爭不動產及動產之
    價格合計新台幣（下同）112 萬5360元，原審應以此金額核
    定訴訟標的價額，並命抗告人補繳裁判費用1 萬2187元。惟
    原裁定竟依據土地鑑價結果作為計算訴訟標的價額之依據，
    實有不當，求予廢棄，更為適當之裁定等語。
二、經查，抗告人於原審調查程序主張查封之標的中，依執行法
    院測量成果圖所示，靠上方之建物，其中長34.5公尺、寬21
    .56 公尺，及夾層97.7平方公尺部分（合計面積841.52平方
    公尺）；靠下方之建物，其中二層面積182.16平方公尺，及
    5.34公尺乘7.8 公尺、16.56 公尺乘3.6 公尺部分（面積合
    計283.43平方公尺），為抗告人所有，即抗告人爭執不應查
    封之建物面積總計為1124.95 平方公尺。則原審依執行法院
    就建物送請鑑定之單價每平方公尺2466元（原審卷27頁），
    計算該部分建物之價值為277 萬4127元（其餘為附著於建物
    之動產），並據以核定訴訟標的價額，並無違誤。至於抗告
    人主張其取得上開建物或動產之價格，原為其提出作為取得
    建物或動產之依據，是否屬實，尚待法院依調查證據程序為
    調查，非得據為核定訴訟標的價額之依據。抗告人執此主張
    原裁定核定之訴訟標的價額有誤，核屬無據，其抗告為無理
    由，應予駁回。
三、據上論結，本件抗告為無理由，依民事訴訟法第495 條之1
    第1 項、第449 條第1 項、第95條、第78條，裁定如主文。
中　　華　　民　　國　　96　　年　　8 　　月　　2 　　日
                            民事第一庭
                                審判長法官  黃金石
                                法      官  林健彥
                                法      官  謝肅珍
以上正本證明與原本無異。
如不服本裁定應於送達後10日內向本院提出再抗告狀 (並按他造
當事人之人數附繕本)， 並繳納再抗告費新臺幣1,000 元。再為
抗告應以適用法規顯有錯誤為理由，並經本院之許可，該許可以
原裁定所涉及之法律見解具有原則上之重要性者為限，並委任律
師為代理人。
中　　華　　民　　國　　96　　年　　8 　　月　　2 　　日
                                書  記  官  蘇恒仁
附註：
抗告人之配偶、三親等內之血親、二親等內之姻親，或抗告人為
法人、中央或地方機關時，其所屬專任人員具有律師資格並經法
院認適當者，亦得為第三審代理人。
抗告人或其法定代理人具有律師資格者及前項情形，應於提起抗
告或委任時釋明之。
